【裁判字號】    89,上易,2221
【裁判日期】    900227
【裁判案由】    竊盜
【裁判全文】
臺灣高等法院臺中分院刑事判決                  八十九年度上易字第二二二一號
    被      告  乙○○
右上訴人因竊盜案件，不服臺灣彰化地方法院八十九年度易字第八七六號中華民國
八十九年八月十七日第一審判決（起訴案號：臺灣彰化地方法院檢察署八十八年度偵
字第一○七五四號），提起上訴，本院判決如左：
      主  文
原判決撤銷。
乙○○竊盜，處有期徒刑參月，如易科罰金，以參佰元折算壹日。
      事  實
一、乙○○於民國 (下同 )八十五年十月間因傷害、毀損罪經台灣高雄地方法院判處
    有期徒刑四月、三月並定應執行刑六月確定，因未到案執行被通緝中，猶不知悔
    悟，復意圖為自己不法之所有，於八十七年七月一日下午二時許，在高雄縣鳳山
    市○○○路一０五號不詳店名之遊藝場前，乘該遊藝場之店員丙○○甫進入店內
    而將其所有車牌ＵＥＨ－六一七號、價值約新台幣（下同）三萬餘元、引擎未熄
    火之輕型機車暫停店外之際，迅將該機車騎走而竊取之，得手後，留供己用。嗣
    於八十八年十一月十一日十六時三十分許，在彰化縣二林鎮○○里○○路○段五
    五八號彰化基督教醫院二林分院前為警查獲，並起出該機車。
二、案經彰化縣警察局二林分局移送臺灣彰化地方法院檢察署檢察官偵查起訴。
    理  由
一、訊據被告乙○○坦承右揭時地騎駛該機車為警查獲之事實不諱，惟矢口否認有竊
    盜犯行，辯稱：「伊常在該遊藝場內打電動玩具，之前即曾向遊藝場之陳姓店員
    借騎該機車，該日伊因又向陳姓店員借騎該機車前往附近之郵局提款，甫騎出即
    發生車禍經人送醫，事後因該遊藝場已關門停止營業，以致未能找到陳姓店員而
    無法歸還機車，伊並無竊盜」云云。惟查被害人丙○○於原審及本院審理中均證
    稱：伊並不認識被告，未將機車借予被告，該機車係其於右揭時地甫進入遊藝場
    、機車未熄火暫置店外旋遭失竊等情綦詳（見本院八十九年七月廿日筆錄），核
    與被害人之父陳麗豐於警訊、偵查中供證情節相符，並有車輛協尋輸入單一件、
    贓物認領保管單乙紙、照片二幀附卷可證，次查被告就其車禍受傷致未能歸還機
    車一節，始終未能提出證據證明，經本院向中央健康保險局函調被告八十七年六
    、七月間就診資料，據該局高屏分局健保高費一字第九○○○○七四六號函檢送
    之被告就診資料，僅八十七年七月十日及七月三十日分別在維德診所及高雄醫學
    院附設醫院就診，與被害人機車失竊日期及被告所辯車禍日期不符，所辯顯係脫
    卸之詞，不足採信，事證明確，被告犯行應堪認定。
二、核被告所為，係犯刑法第三百二十條第一項之竊盜罪，原審予以論罪科刑固非無
    見，惟查被告行為後刑法第四十一條業於九十年一月四日修正，同月十日公布十
    二日生效，比較新舊法律規定以新法規定有利於被告，依刑法第二條第一項前段
    應適用有利於行為人之裁判時法律，原審未及適用，未併予諭知易科罰金之折算
    標準，尚有未洽，被告上訴否認犯罪雖無理由，然原審判決既有如上未當之處，
    應由本院撤銷改判，爰審酌被告犯罪之動機、目的、手段及所生之危害暨犯罪後
    未能坦承罪行之態度等一切情狀，量處如主文第二項所示之刑，並諭知易科罰金
    之折算標準。
三、據上論斷，應依刑事訴訟法第三百六十九條第一項前段、第三百六十四條、第二
    百九十九條第一項前段、刑法第二條第一項前段、第三百二十條第一項、第四十
    一條第一項前段、罰金罰鍰提高標準條例第一條前段、第二條，判決如主文。
本案經檢察官甲○○到庭執行職務。
中      華      民      國      九十    年    二      月    二十七      日
                                  臺灣高等法院臺中分院刑事第九庭
                                        審判長法  官  陳  筱  珮
                                              法  官  古  金  男
                                              法  官  康  應  龍
右正本證明與原本無異。
不得上訴。
                                              書記官  黃  薰  慧
中      華      民      國      九十      年      三      月     二     日
                                                                        Ｄ


司法院資訊處製作；財團法人民間司法改革基金會備份。
